臺灣雲林地方法院刑事判決
111年度易字第398號
公  訴  人  臺灣雲林地方檢察署檢察官
被      告  王存暉



上列被告因竊盜案件，經檢察官提起公訴（111年度偵字第4258
號），被告於準備程序就被訴事實為有罪之陳述，經本院合議庭
裁定由受命法官獨任行簡式審判程序，判決如下：
    主  文
王存暉犯踰越窗戶侵入住宅竊盜未遂罪，處有期徒刑伍月，如易
科罰金，以新臺幣壹仟元折算壹日
    事  實
一、王存暉意圖為自己不法之所有，基於踰越窗戶侵入住宅竊盜
    之犯意，於民國111年4月6日凌晨2時12分許，駕駛車牌號碼00
    00-00號自用小客車至雲林縣○○鄉○○村○○路000號王麒銘住處，
    徒步走至上開住處旁通道，打開未上鎖之窗戶，自窗戶爬入
    屋內搜尋財物，然未竊得財物而未遂，旋即駕駛上開小客車
    逃逸。
二、案經王麒銘訴由雲林縣警察局北港分局報告臺灣雲林地方檢察
    署檢察官偵查起訴。
    理  由
一、程序方面：
    本案被告王存暉所犯之罪，非死刑、無期徒刑、最輕本刑為
    3年以上有期徒刑之罪，或高等法院管轄第一審之案件，被
    告於準備程序中，就前揭被訴事實為有罪之陳述，經告以簡
    式審判程序之旨，並聽取被告與公訴人之意見後，本院爰依
    刑事訴訟法第273條之1第1項規定，裁定本案行簡式審判程
    序。
二、認定犯罪事實之證據及理由：
　㈠上揭事實，業據被告於警詢、偵訊、本院準備程序及審判程
    序時均坦承不諱（偵卷第21至23、99至101頁，本院卷第35
    至41、51至55、61至66頁），核與證人即告訴人王麒銘、證
    人王佩儀於警詢證述大致相符（偵卷第11至19、81至83、85
    至89頁），並有現場照片及監視器翻拍照片26張（偵卷第31
    至51、91至93頁）、車輛詳細資料報表1份（偵卷第29頁）
    、告訴人王麒銘之雲林縣警察局北港分局下崙派出所陳報單
    、受（處）理案件證明單、受理各類案件紀錄表各1份（偵
    卷第9 、53、57頁）在卷可稽，是被告上開任意性自白確與
    事實相符，應堪採信。
  ㈡起訴書記載被告「竊取置物櫃上監視器1台（小米雲台版2K，
    價值新臺幣〈下同〉1,095元）得手」，而被告始終供稱：我
    有爬窗戶進入屋內看有沒有值錢的東西，但我沒有偷到東西
    等語，證人王佩儀於警詢證稱：因為我娘家即案發地之監視
    器與我手機有連線，可以線上觀看即時影像，我於111年4月
    7日19時許，用手機看監視器時發現監視器畫面失去連線，
    我前一天有觀看我母親的生活狀況等語（偵卷第85至89頁）
    ，然證人即告訴人王麒銘到庭表示：監視器確實有不見，好
    像是事發前的前幾天就不見，監視器是有連線的，本來前幾
    天網路不好有點異常，我姊姊叫我去檢查，我才發現不見的
    ，我們也不確定是不是那天不見的，因為我們到現在還不確
    定，所以和母親、姊姊討論過，同意沒有條件與被告和解等
    語（本院卷第51至52頁），證人王佩儀、王麒銘就監視器何
    時丟失之陳述有所歧異，且該監視器只要網路中斷連線，即
    無法留存當時影像，會連之前的錄影畫面自動刪除，故無11
    1年4月5日之前的連線紀錄或監視器畫面等客觀資料一節，
    有雲林縣警察局北港分局下崙派出所職務報告1份（偵卷第7
    9頁）可稽，經檢察官當庭更正犯罪事實為被告「著手搜尋
    財物但未竊得物品而未遂」（本院卷第54頁），附此敘明。
　㈢從而，本案事證明確，被告上開踰越窗戶侵入住宅竊盜未遂
    犯行，應堪認定，應予依法論科。
三、論罪科刑
　㈠核被告所為，係犯刑法第321條第2項、第1項第1款、第2款之
    踰越窗戶侵入住宅竊盜未遂罪。起訴意旨認被告所為係涉犯
    刑法第321條第1項第1款之侵入住宅竊盜罪嫌，雖有未合，
    然本院所認定之犯罪事實與檢察官起訴書所載之犯罪事實屬
    社會基本事實同一，且僅為加重條件之增加，既遂犯與未遂
    犯僅犯罪之態樣或結果有所不同，經公訴人已當庭補充說明
    被告論罪法條，是自毋庸變更起訴法條，併予敘明。
　㈡被告已著手於竊盜犯行之實行而未生竊得財物之結果，為未
    遂犯，爰依刑法第25條第2項之規定減輕其刑。
　㈢審酌被告不思正途獲取財物，為遂其竊盜目的，竟逾越窗戶
    侵入他人住宅，欠缺尊重他人財產權及住宅安寧之觀念，殊
    屬不該，且其前已有多次竊盜前科，素行非佳，有臺灣高等
    法院被告前案紀錄表為憑，惟念其犯後坦承犯行，無證據顯
    示其本次犯行有竊得財物，暨考量告訴人王麒銘到庭陳述希
    望從輕量刑之意見（本院卷第52頁），被告並提出調解筆錄
    、告訴人之撤回告訴狀（本院卷第29、31頁）附卷可參，及
    被告自陳高中肄業之智識程度，未婚、無子女，以送貨司機
    為業，月收入約4萬元，獨居等一切情狀，量處如主文所示
    之刑，併諭知易科罰金之折算標準。　
據上論斷，應依刑事訴訟法第273條之1第1項、第299條第1項前
段，判決如主文。
本案經檢察官段可芳提起公訴，檢察官顏鸝靚到庭執行職務。
中　　華　　民　　國　　111 　年　　9 　　月　 　6　　日
                  刑事第五庭  法  官  張恂嘉
以上正本證明與原本無異。
如不服本判決應於收受判決後 20 日內向本院提出上訴書狀，並
應敘述具體理由；其未敘述上訴理由者，應於上訴期間屆滿後
20 日內向本院補提理由書（均須按他造當事人之人數附繕本）
。「切勿逕送上級法院」。
　  　　　　　　　　　　　   書記官　張宏清
中　　華　　民　　國　　111 　年　　9 　　月　　7 　　日
附錄本案論罪科刑法條全文
中華民國刑法第321條
犯前條第一項、第二項之罪而有下列情形之一者，處六月以上五
年以下有期徒刑，得併科五十萬元以下罰金：
一、侵入住宅或有人居住之建築物、船艦或隱匿其內而犯之。
二、毀越門窗、牆垣或其他安全設備而犯之。
三、攜帶兇器而犯之。
四、結夥三人以上而犯之。
五、乘火災、水災或其他災害之際而犯之。
六、在車站、港埠、航空站或其他供水、陸、空公眾運輸之舟、
    車、航空機內而犯之。
前項之未遂犯罰之。